# 金融资产利息收入的计算

提问人：liyun19841123 时间：2020-05-16 08:05:04
陈版，我看《企业会计准则第 22 号—— 金融工具确认和计量》应用指南（ 2018 ） 十 一 、 关于 金 融 工 具的 减值 （四）金融资产减值与利息收入的计算 部分有写： “对于处于信用减值第一和第二阶段的金融资产，以及按照本准则第六十三条规定适用实务简化处理的应收款项、合同资产和租赁应收款，企业应当按照该金融资产的账面余额（即不考虑减值影响）乘以实际利率的金额确定其利息收入” 。我想问的是：对于一般企业（非金融，比如制造业），应收账款也需要按实际利率计算利息吗？感觉这个对一般企业的操作难度有点大。谢谢。

回答人：chenyiwei
理论上，所有以摊余成本计量的金融资产都应按照实际利率法计算确认利息收入。但对于一般账期较短的应收账款，其货币时间价值因素的影响不重大，实际利率可能为零，且期限较短，直线法和实际利率法的差异不重大，故可以简化处理。